最高法院刑事判決　　　　　　一○○年度台上字第六○八○號
上　訴　人　柯江海
　　　　　　林明達
上列一人
選任辯護人　陳青來律師
上　訴　人　曾○○（即代號00000000A ，其名詳卷）
　　　　　　　　　　女民國65年生（餘詳卷）
　　　　　　　　　　身分證統一編號：Ｚ000000000
　　　　　　　　　　住台灣省彰化縣彰化市（餘址詳卷，在押
　　　　　　　　　　）
上列上訴人等因妨害性自主等罪案件，不服台灣高等法院台中分
院中華民國一○○年八月十六日第二審判決（一○○年度侵上訴
字第一○九七號，起訴案號：台灣彰化地方法院檢察署九十八年
度偵字第七九二七、七九二八號，九十九年度偵字第一九三四號
，九十九年度偵緝字第一一五、一一六、一一七、一一八號），
提起上訴，本院判決如下：
    主  文
原判決關於柯江海、林明達及曾○○（即代號00000000A）部分
撤銷，發回台灣高等法院台中分院。
    理  由
本件原判決認定：上訴人曾○○（警卷代號00000000A ，其名詳
卷）為Ａ女（民國○○○年八月生，姓名詳卷，警卷代號000000
00）、Ｂ女（○○○年十月生，姓名詳卷，警卷代號00000000）
之母，具有家庭暴力防治法第三條第三款所稱之家庭成員關係。
明知Ａ女、Ｂ女於原判決附表（下稱附表）貳所示之時間分別為
十四歲以上未滿十六歲及未滿十四歲之女子，無自主決定性行為
之能力，詎仍基於強制使之為性交易以圖利之犯意，分別於附表
貳編號一所示時間，以恫嚇而使Ａ女、Ｂ女心生畏懼之方式，媒
介上訴人柯江海與Ａ女、Ｂ女性交易；而柯江海明知Ａ女、Ｂ女
分別為十四歲以上未滿十六歲、未滿十四歲之女子，仍分別基於
性交之犯意，於附表貳編號一所示之地點，以其陰莖插入Ａ女、
Ｂ女陰道內之方式，先後與Ａ女性交得逞五次，與Ｂ女性交得逞
十次，每次性交易之對價則以附表貳編號一所示之方式，直接或
間接交付予曾○○。曾○○於附表貳編號二所示時間，以相同手
法，媒介上訴人林明達與Ａ女、Ｂ女性交易；林明達明知Ａ女、
Ｂ女分別為十四歲以上未滿十六歲、未滿十四歲之女子，仍分別
基於性交之犯意，於附表貳編號二所示之地點，以其陰莖插入Ａ
女、Ｂ女陰道內之方式，先後與Ａ女性交得逞五次，與Ｂ女性交
得逞五次，每次性交易之對價則以如附表貳編號二所示之方式，
直接或間接交付予曾○○。曾○○於附表貳編號三所示時間，以
相同手法，媒介已判刑確定之劉建勛與Ｂ女性交易，劉建勛並於
編號三所示地點，以其陰莖插入Ｂ女陰道內之方式，先後與Ｂ女
性交得逞二次，每次性交易之對價則以如附表貳編號三所示之方
式，直接或間接交付予曾○○等情。因而維持第一審論處曾○○
犯圖利強制使未滿十八歲之人為性交易（共二十七罪）罪刑，論
處柯江海與未滿十六歲之人為性交易（共十五罪，即附表貳編號
一所示）罪刑，論處林明達與未滿十六歲之人為性交易（共
十罪，即附表貳編號二所示）罪刑，駁回上訴人等在第二審
之上訴，固非無見。
惟查：(一)、有罪判決書，依刑事訴訟法第三百零八條之規定，應
記載犯罪事實，此所稱之犯罪事實，係指符合犯罪構成要件之具
體社會事實，諸如犯罪之時間、地點、手段以及其他該當於犯罪
構成要件而足資認定既判力範圍之具體社會事實，均應為明確之
記載，始足為適用法律之依據（本院六十三年台上字第二一五三
號判例及「法院辦理刑事訴訟案件應行注意事項」第一四四點參
照）。原判決事實欄除附表貳編號三部分外，就編號一至二關於
曾○○媒介及強制使Ａ女、Ｂ女性交易，暨柯江海、林明達分別
與Ａ女、Ｂ女性交易部分，係引用附表貳編號一、二為其事實之
一部，而載稱上訴人等分別「於附表貳編號一所示時間」、「於
附表貳編號二所示時間」為各該犯行。然其附表貳編號一之時間
欄，就柯江海經曾○○媒介而分別與Ａ女性交易五次，與Ｂ女性
交易十次部分，僅籠統分別記載「九十七年九月至九十八年六月
六日間某五日」、「九十七年二月至九十七年十一月間某十日」
；就林明達經曾○○媒介而分別與Ａ女性交易五次，與Ｂ女性交
易五次部分，僅籠統分別記載「九十七年九月至九十七年十二月
某五日」、「九十七年二月至九十七年九月間某五日」。而就上
訴人等前揭所犯各罪之行為時間，則未逐一為明確之記載，其究
有無重複為同一犯罪事實之認定？即屬無從憑斷，實難謂已達可
得確定之程度，而無礙於犯罪同一性之辨別，自不足資為適用法
律之依據。又曾○○雖自承有媒介柯江海與Ａ女、Ｂ女性交易各
一次，及媒介林明達、劉建勛各與Ｂ女性交易一次，暨林明達承
認有與Ａ女、Ｂ女性交易各一次（見原判決第六頁第十九至二二
行），然上開自白之犯罪時間究係為何？原判決亦未說明論列，
致此部分事實尚屬未臻明確，本院自無從為原審此部分適用法律
正確與否之判斷。(二)、原判決雖不採曾○○前揭所稱：僅媒介Ｂ
女與柯江海、林明達、劉建勛各為性交易一次，及林明達所供：
僅與Ｂ女性交易一次，暨柯江海否認曾與Ｂ女為性交易等之辯詞
。然Ｂ女於行為後之九十八年八月三十一日經財團法人○○基督
教醫院○○分院驗傷診斷結果，其處女膜無明顯裂傷，該分院嗣
並函覆第一審檢察署，略以驗傷診斷書所載「處女膜無明顯裂傷
」，是包括「陳舊性裂傷」及「新裂傷」，Ｂ女處女膜是完整等
語。則Ｂ女所稱其與柯江海、林明達、劉建勛有附表貳所載之各
該性交易行為，是否確均與事實相符？即非無疑。雖原審以Ｂ女
其後再經國立○○大學醫學院附設醫院（下稱○○醫院）就Ｂ女
處女膜有無裂傷鑑定結果，認「Ｂ女處女膜可能有已癒合之陳舊
性裂傷」，而謂Ｂ女所為前揭與柯江海、林明達等性交易之指述
為可採信。然○○醫院鑑定意見亦同時指出：「在曾有處女膜裂
傷的青少女中；59%（24/41）癒合成為外觀正常的扇形貝殼邊緣
形狀，『癒合情形與個人體質、癒合能力及受傷情形有關』。」
則未滿十四歲之Ｂ女，除於九十六年十一月至九十七年一月六日
間某日遭已死亡之邱清福乘機性交一次（即附表壹編號二）外
，依附表貳編號一、二、三所載，其自九十七年二月至
同年十二月間，另與柯江海等三人性交易共十七次，於此約一年
時間內有總計十八次分經邱清福等人以陰莖插入其陰道之性交行
為（第一審檢察署函請鑑定時，僅載稱Ｂ女於九十七年間多次與
成年男子性交易，並未具體記載上開密集性行為之次數，見偵字
第七九二二號卷第八九至九十頁），於最後一次性交結束之八個
月後經驗傷時，依其年齡、體質及上開密集之性交次數，其處女
膜茍曾受有裂傷，是否仍能完全癒合至不易分辨之程度？○○醫
院之鑑定意見並未敘明，原審亦未進一步就前開鑑定意見所提「
與個人體質、癒合能力及受傷情形有關」之影響處女膜裂傷癒合
與否之因素，詳加說明Ｂ女是否確因上述性交易而處女膜受有陳
舊性裂傷，嗣經癒合至不易分辨程度之理由，僅斷取前揭鑑定意
見所載之Ｂ女處女膜「可能」有已癒合之陳舊性裂傷，即據為不
利上訴人等之判決基礎，自有判決理由不備之違誤。上訴意旨分
別指摘原判決不當，非無理由，因原判決上述之違背法令，影響
於事實之確定，本院無從據以自為判決，應將原判決關於上訴人
等部分撤銷，發回原審法院更為審判。
據上論結，應依刑事訴訟法第三百九十七條、第四百零一條，判
決如主文。
中    華    民    國  一○○  年   十一   月    九    日
                      最高法院刑事第二庭
                          審判長法官  謝  俊  雄  
                                法官  魏  新  和  
                                法官  徐  文  亮  
                                法官  吳  信  銘  
                                法官  呂  丹  玉  
本件正本證明與原本無異
                                      書  記  官  
中    華    民    國  一○○  年   十一   月    十    日
                                                       s